【裁判字號】    95,簡上,124
【裁判日期】    951122
【裁判案由】    偽造文書
【裁判全文】
臺灣花蓮地方法院刑事判決             95年度簡上字第124號
上  訴  人
即  被  告  丙○○
            丁○○
共      同
選任辯護人  黃健弘律師
上列被告等因偽造文書案件，不服本院花蓮簡易庭於中華民國95
年7月14日所為之95年度花簡字第499號第一審簡易判決（聲請簡
易判決處刑案號：95年度偵字第3164號、偵緝字第162 號），提
起上訴，本院管轄之第二審合議庭判決如下：
    主  文
上訴駁回。
丙○○、丁○○均緩刑貳年，並各應向花蓮縣政府公庫支付新臺
幣伍萬元。
    事實及理由
一、本案經本院審理結果，認第一審判決依使公務員登載不實文
    書罪，分別判處上訴人即被告丙○○有期徒刑3 月、上訴人
    即被告丁○○有期徒刑4 月，並均諭知如易科罰金，以銀元
    300 元即新臺幣900元折算1日，認事用法及量刑均無不當，
    應予維持，並引用第一審簡易判決書記載之事實、證據及理
    由。
二、被告丙○○、丁○○請求上訴意旨均略以：伊等均坦承犯行
    ，且事後已經土地所有權回復登記，請念在被告二人不懂法
    律，誤蹈法網，給予自新之機會，併予宣告緩刑等語。
三、經查：本件犯罪事實，業據被告丙○○、丁○○坦承不諱，
    核與證人甲○○於原審之證詞相符，並有土地登記申請書、
    花蓮地政事務所民國95年7月7日函及所附辦理買賣登記原案
    影本及異動清冊各2 份在卷可稽，足徵被告之自白與事實相
    符，堪予採信，事證明確，被告二人前揭犯行，均堪予認定
    。是原審判決認事、用法均無違誤，應予維持。
四、末按，犯罪在95年7月1日刑法修正施行前，而於施行後裁判
    ，則其緩刑之宣告，應適用修正後刑法第74條之規定，無比
    較新舊法之問題（最高法院95年第8 次刑事庭會議決議參照
    ）。查被告二人均未曾受有期徒刑上刑之宣告，有其等臺灣
    高等法院被告前案紀錄表各1 份可稽，因一時失慮致誤蹈法
    網，經此偵、審及科刑教訓，應能知所警惕而無再犯之虞，
    本院認前開對被告二人之宣告刑以暫不執行為適當，並依修
    正後刑法第74條第1 項第1款規定，均併予宣告緩刑2年，用
    啟自新；惟審酌被告至本院始知坦承犯行，且迄今未與被害
    人達成民事和解等一切情狀，本院乃認除前開緩刑之宣告外
    ，另有課被告一定負擔之必要，併依修正後刑法第74條第 2
    項第4 款之規定，諭知被告二人各應向花蓮縣政府公庫支付
    新臺幣5萬元（得為強制執行名義），以資懲儆。
據上論斷，應依刑事訴訟法第455 條之1第1項、第3項、第368條
、第373 條，修正後刑法第74條第1項第1款、第2項第4款，判決
如主文。
本案經檢察官乙○○到庭執行職務。
中    華    民    國    95    年    11    月    22    日
                        臺灣花蓮地方法院刑事第二庭
                              審判長法  官  李豫雙
                                    法  官  俞秀美
                                    法  官  林韋岑
上列正本證明與原本無異。
本件不得上訴。
                                    書記官
中    華    民    國    95    年    11    月    22    日


司法院資訊處製作；財團法人民間司法改革基金會備份。
